【裁判字號】    98,交簡上,117
【裁判日期】    980805
【裁判案由】    過失傷害
【裁判全文】
臺灣臺南地方法院刑事判決           98年度交簡上字第117號
上  訴  人即
被      告  丙○○
上列上訴人因過失傷害案件，不服本院98年度交簡字第1197號中
華民國98年4月30日第一審判決（檢察官聲請簡易判決處刑書案
號：98年度調偵字第185號），提起上訴，本院管轄之第二審合
議庭判決如下：
    主  文
上訴駁回。
丙○○緩刑貳年。
    事實及理由
一、按被告以外之人於審判外之陳述，經當事人於審判程序同意
    作為證據，法院審酌該言詞陳述或書面陳述作成時之情況，
    認為適當者，亦得為證據，刑事訴訟法第159條之5第1項定
    有明文。查上訴人即被告於本院審理時，對檢察官所提出引
    用之供述及非供述證據之證據能力並不爭執，且本院依卷內
    資料審酌該供述及非供述證據作成時之情況，認為並未有何
    違背法律或其他相關規定之情事，而應認為適當，復經本院
    於審判期日就上開證據依法進行調查、辯論，是依刑事訴訟
    法第159條之5第1項之規定，本院自得引為判決參考之依據
    ，依法應有證據能力，先予敘明。
二、本院審理結果，認第一審簡易判決認事、用法及量刑均無不
    當，應予維持，並引用第一審簡易判決書及檢察官聲請簡易
    處刑書記載之事實、證據及理由（如附件）。
三、原審以上訴人即被告罪證明確，依刑事訴訟法第449條第1項
    前段、第454條第2項，刑法第284條第1項前段、第41條第1
    項段，道路交通管理處罰條例第86條第1項，刑法施行法第1
    條之1之規定，量處如原判決主文所示之刑，本院經核原判
    決認事用法，並無不合，量刑亦稱妥適。上訴人即被告之上
    訴意旨略以：對於檢察官聲請簡易判決處刑書所載犯罪事實
    及所犯罪名認罪，惟被告已於民國98年6月11日與被害人乙
    ○○達成和解，被告賠償給付被害人新台幣65,000元，並已
    給付完畢，被害人並同意原諒被告，不再追究被告刑事責任
    ，並請求法院從輕量刑或給予緩刑宣告之機會，故請求法院
    判決無罪或給予緩刑云云。經查，被告已經坦承犯行，核與
    被害人乙○○所證述情節相符，復有道路交通事故調查報告
    表(一)、(二)、道路交通事故現場圖、財團法人奇美醫院診斷證
    明書、台南市立醫院診斷證明書各1份及現場照片20張在警
    詢卷可稽，足認被告確有過失傷害之犯行，要足認定，而原
    審判決以被告即上訴人無駕駛執照而騎乘機車肇事，因而致
    人受傷，依法應負刑事責任，依據道路交通管理處罰條例第
    86條之規定，加重其刑至二分之一，復依刑法第57條之規定
    ，審酌被告均坦承犯行，被害人受傷情狀，當時兩造並未和
    解及被告所犯本案之其他一切情狀，已為妥適量刑，判決拘
    役40日，是上訴人提起本件上訴，為無理由，應予駁回。末
    查，被告前未曾因故意犯罪受有期徒刑以上刑之宣告，有卷
    附被告前案紀錄表可稽，本院審酌被告犯後已坦認犯行，已
    有悔意，又被告即上訴人已於98年6月11日與被害人乙○○
    達成和解，被告賠償給付被害人新台幣65,000元，被害人並
    同意原諒被告，不再追究被告刑事責任，並請求法院從輕量
    刑或給予緩刑宣告之機會之情，有本院98年度南簡調字第70
    2號調解筆錄在卷可據，本院認被告經此偵審程序，當知所
    警惕，信無再犯之虞，應給予被告自新機會，爰宣告緩刑2
    年，以啟自新。
據上論斷，應依刑事訴訟法第455條之1第1項、第3項、第368條
、第373條、刑法第74條第1項第1款，判決如主文。
本案經檢察官甲○○到庭執行職務。
中    華    民    國    98    年    8    月    5    日
                  刑事第八庭    審判長法  官  洪士傑
                                      法  官  許蕙蘭
                                      法  官  陳杰正
以上正本證明與原本無異。
不得上訴。
                                      書記官  曾郁芳
中    華    民    國    98    年    8     月    12    日


司法院資訊處製作；財團法人民間司法改革基金會備份。
